

# Jorge Mario Vallejo Morales c.c. 1020720710 de Bogotá D.C.

jorgevallejo9@yahoo.com Fijo: 4580015 Movil: 305 3647443 Carrera 7a #60A 31 Apto 302 Bogotá D.C.

### PEFIL

Conocimientos en el área de sistemas, manejo de Office, experiencia en digitación, excelentes relaciones personales, adaptabilidad al cambio y al aprendizaje continuo. Persistente y orientado a resultados, ofrezco servicio en el área de mensa-jería, digitación y servicio al cliente.

## **ESTUDIOS**

Colegio Militar Caldas - Colegio Cencabo Año de finalización: 2004 Bachiller Académico - Técnico

Cursos de word, excel, power point y Corel Draw

Confianza

Dedicación

Compromiso

Ética

Servicio al cliente

**Atención** 

## CUALIDADES PERSONALES

## **REFERENCIAS -**

ANA CRISTINA MORALES, Arquitecta freelance

Tel: 3034592

JOSE ORLANDO RODRIGUEZ VARGAS, **Administrador de Empresas** 

Tel: 3133654525

MARCELA SANCHEZ, Disenadora Tel: 3115140469

## **EXPERIENCIA-**

Sep 2009 - Feb 2011 Cargo: Mensajero **SERVIENTREGA** Funciones: Entrega de

correspondencia

Jefe Inmediato: Clara Camacho

Ene 2012 - Mar 2013 Cargo: Auxiliar

TSI

Funciones: Auxiliar de bodega Jefe Inmediato: Giovany Morales

Ago 2013 - Sep 2014 Cargo: Auxiliar

**COMPULAPTOP** 

Funciones: Auxiliar de laboratorio Jefe Inmediato: Joaquin Ochoa

Tel: 7588815

Sep 2014 - Dic 2015 **PCSYSTEM &** 

Cargo: Vendedor **Funciones: varias** 

lefe Inmediato: Andres Bellon **PRINTERS SAS** 

Tel: 3002816080

Sep 2016 - Dic 2019 **DOCTOR SPIN** 

**BOUTIQUE** 

Cargo: Mensajero **Funciones: varias** 

Jefe Inmediato: Marcela Sanchez

Tel: 311 5140469

## PERFIL PROFESIONAL -



Jorge Mario Vallejo Morales C.C. 1020720710 de Bogotá D.C.